【裁判字號】    99,交訴,82
【裁判日期】    991018
【裁判案由】    公共危險等
【裁判全文】
臺灣高雄地方法院刑事判決              99年度交訴字第82號
公  訴  人  臺灣高雄地方法院檢察署檢察官
被      告  己○○
            丁○○
上列被告因公共危險等案件，經檢察官提起公訴（99年度偵字第
13704 號），本院判決如下：
    主  文
己○○共同犯竊盜罪，處有期徒刑玖月；又犯共同竊盜罪，未遂
，處有期徒刑伍月；又共同犯竊盜罪，處有期徒刑玖月；又共同
犯竊盜罪，處有期徒刑伍月；又共同犯竊盜罪，處有期徒刑月
；又共同犯竊盜罪，處有期徒刑月；又犯過失致人於死罪，處
有期徒刑壹年貳月；又犯肇事致人死亡逃逸罪，處有期徒刑壹年
。應執行有期徒刑肆年貳月。
丁○○共同犯竊盜罪，處有期徒刑玖月；又共同犯竊盜罪，未遂
，處有期徒刑伍月；又共同犯竊盜罪，處有期徒刑玖月；又共同
犯竊盜罪，處有期徒刑玖月；又共同犯竊盜罪，處有期徒刑陸月
；又共同犯竊盜罪，處有期徒刑伍月。應執行有期徒刑年。
    事  實
一、己○○、丁○○係友人，竟基於意圖為自己不法所有之犯意
    聯絡，分別於下列時間、地點，共同為竊盜犯行：
（一）民國98年9 月23日上午5 時許，在高雄市鼓山區○○○路
      與青海路口，由己○○持自備鑰匙竊取車牌號碼3552-XQ
      號，銀色馬自達3 自用小客車【所有權人陳楊美鳳、使用
      人戊○○，價值新臺幣（下同）45萬元】，丁○○則在旁
      把風，2 人得手後做為代步工具使用，嗣經警於99年2 月
      22 日 下午5 時20分許，在高雄市○○區○○路與學府路
      口尋獲上開車輛，並於車內扣得事實欄一（三）所載之高
      速公路電子收費車上機（ETC ）1 臺。
（二）98年9 月23日上午11時許，在高雄縣林園鄉○○○路夜市
      停車場（下稱林園南路夜市停車場），由己○○持自備鑰
      匙正欲竊取車牌號碼7467-PY 號，白色馬自達3 自用小客
      車（所有權人劉秀英、使用人乙○○），丁○○則在旁把
      風時，適為林園南路夜市停車場管理員呂豐助發現而未得
      手。
（三）98年9 月23日上午11時30分許，在高雄市○○區○○街52
      號前，由己○○持自備鑰匙竊取車牌號碼0626-XD 號，水
      藍色馬自達3 自用小客車（所有權人魏淑芳、使用人甲○
      ○，價值20萬元）及放置於車內之高速公路電子收費車上
      機（ETC ）1 部，丁○○則在旁把風，2 人得手後做為代
      步工具使用，嗣於同日下午3 時許，在高雄市○○區○○
      路與中林路口，為警尋獲上開車輛。
（四）98年10月11日下午7 時許，在高雄市○○區○○街206 之
      5 號旁之巷子，由己○○持石頭打破駕駛座車窗（毀損部
      分未據告訴），竊取車牌號碼S5-8353 號，黑色喜美本田
      自用小客車（所有權人丙○○），丁○○則在旁把風，2
      人得手後做為代步工具使用，嗣於98年11月13日下午7 時
      許，在高雄縣岡山鎮○○路53巷旁田地為警尋獲該車，並
      發覺車上懸掛為事實欄一（六）所載之車牌號碼YG-6693
      號車牌2 面，車牌號碼S5 -8353號車牌2 面則未尋獲，且
      在車內扣得事實欄一（五）所載之汽車導航器1 臺。
（五）98年10月12日晚間7 、8 時許，在高雄市鼓山區○○○路
      1990巷內，由己○○持石頭打破駕駛座車窗（毀損部分未
      據告訴），竊取放置於車牌號碼不詳，廠牌為Toyota，車
      款Wish之自用小客車內之汽車導航器1 臺，丁○○則在旁
      把風，2 人得手後，即將該導航器放置在車牌號碼S5-835
      3 號自用小客車內並駕車離開。
（六）98年10月12日晚間9 、10時許，在高雄市鼓山區○○○路
      2000巷6 號前，由己○○徒手拔取懸掛於車牌號碼YG-669
      3 號自用小客車之車牌2 面（所有權人庚○○），丁○○
      則在旁把風，得手後，將該2 面車牌懸掛於車牌號碼S5-8
      353 號自用小客車使用，以逃避警方查緝。
二、98年9 月23日上午11時許，由己○○駕駛事實欄一（一）所
    載竊得之車牌號碼3552-XQ 號自用小客車搭載丁○○，在林
    園南路夜市停車場正欲竊取車牌號碼7467- PY號，白色馬自
    達3 自用小客車時，為該停車場管理員呂豐助發現，己○○
    隨即駕駛車牌號碼3552-XQ 號自用小客車搭載丁○○欲倒車
    逃逸，然其倒車之際本應注意有無其他車輛、行人，且依當
    時天候及道路狀況，並無不能注意之情形，竟疏未注意，即
    貿然倒車，撞擊在該車後駕駛車牌號碼OKC-512 號重型機車
    之李麗雲，致李麗雲受有頭部外傷併顱內出血及腦水腫之傷
    害。而當時在林園南路夜市停車場內之攤販見狀即高喊：「
    撞到人了」等語，丁○○在車內亦告知己○○：「好像撞到
    人了，要不要回去看」等語，己○○明知其駕駛動力交通工
    具肇事，致李麗雲倒地受傷，竟又未及時施以救護，亦未報
    警處理，即逕自駕車搭載丁○○逃離現場，李麗雲經送至高
    雄市立小港醫院急救，仍於98年9 月28日凌晨2 時25分許不
    治死亡。嗣經警於查獲己○○、丁○○竊取事實欄一（三）
    所載之車牌號碼0626-XD 號自用小客車及設置於該車之高速
    公路電子收費車上機始循線查知上情，其後被告己○○更主
    動自首其與丁○○共同犯事實欄一（四）、（五）、（六）
    之竊盜犯行。
三、案經高雄縣政府警察局移送臺灣高雄地方法院檢察署檢察官
    偵查起訴。
    理  由
一、按被告以外之人於審判外之言詞或書面陳述，除法律有規定
    者外，不得作為證據；又被告以外之人於審判外之陳述，雖
    不符第159 條之1 至第159 條之4 之規定，但經當事人於審
    判程序同意作為證據，法院審酌該言詞陳述或書面陳述作成
    時之情況，認為適當者，亦得為證據；當事人、代理人或辯
    護人於法院調查證據時，知有第159 條第1 項不得為證據之
    情形，而未於言詞辯論終結前聲明異議者，視為有前項之同
    意，刑事訴訟法第159 條第1 項、第159 條之5 規定甚明。
    經查，本判決後開所引用之各該被告以外之人於審判外之陳
    述（包括書面陳述），雖屬傳聞證據，惟業經被告己○○、
    丁○○及檢察官於審理期日時均表示無意見而不予爭執，且
    迄至言詞辯論終結前亦均未聲明異議，本院審酌上開證據資
    料製作時之情況，尚查無違法不當之瑕疵，亦認為以之作為
    證據應屬適當，故揆諸前開法律規定與說明，爰逕依刑事訴
    訟法第159 條之5 規定，認前揭證據資料均例外有證據能力
    。
二、訊據被告己○○、丁○○對前揭犯行於審理時均坦認不諱，
    核與證人即被害人戊○○、乙○○、甲○○丙○○、庚○○
    於警詢時之證述，證人即林園南路夜市停車場管理員呂豐助
    、證人即被害人李麗雲之子壬○○於警詢及偵訊時；目擊證
    人李  芬、張簡秀春於偵訊時之陳述相符（見警卷第53-54
    、57-59 、61-63 、67-68 、71-72 、76-7 7、79-81 頁，
    見臺灣高雄地方法院檢察署98年度相字第1871號卷一第17-1
    8 、32-33 、49-51 、78頁，同卷三第27-2 9頁，臺灣高雄
    地方法院檢察署99年度偵字第13704 號卷，下稱偵卷，第30
    -32 頁），並有卷附失車- 唯讀案件基本資料、車籍查詢-
    基本資料詳細畫面、高雄市政府警察局鼓山分局龍華派出所
    受理各類案件紀錄表、高雄市政府警察局小港分局高松派出
    所發生竊盜案件紀錄表、高雄市政府警察局車輛協尋電腦輸
    入單（編號：PO98093CG21UGX8 號、Ｚ00000 00000000 號、
    Ｚ0000000000000號）、交通事故現場勘驗圖、道路交通事故
    現場圖、紀錄表、相驗照片、己○○、被告丁○○所繪現場
    圖、高雄市立小港醫院診斷證明書、相驗屍體證明書、檢驗
    報告書、相驗筆錄、現場蒐證照片、遠通電收傳真函1 份、
    高雄縣政府警察局刑、事警察大隊扣押物品清單、扣押物品
    彩色照片、高雄市政府警察局小港分局現場勘查報告、證人
    李  芬於偵查中當庭所繪車牌號碼3552-XQ 號自用小客車倒
    車離開之路線圖1 張、高雄市政府警察局鼓山分局98年11月
    3 日高市警鼓分偵字第0980024802號函及其附件、交通部臺
    灣國道高速公路局99年2 月23日業字第0996001704號函、被
    告丁○○於99年3 月10日所畫3552─XQ自小客車於林園南路
    市場停放之位置圖、被告己○○於99年3 月11日偵訊所畫35
    52─XQ自小客車於林園南路市場停放之位置圖在卷可稽（見
    警卷第8-14、24-26 、32-33 、36-39 、47-48 、52、55-5
    6 、60、64-66 、69-70 、73-75 、78頁，見臺灣高雄地方
    法院檢察署98年度相字第1871號卷一第9-16、20-26 、36-4
    7 、59-69 頁，同卷二第9-10、139 、146 頁，同卷三第7-
    19、25頁），足認被告己○○、丁○○之自白與事實相符，
    應堪採信。本件事證既明，被告己○○、丁○○之犯行均堪
    認定，應依法論科。
三、核被告己○○、丁○○就事實欄一（一）、（三）、（四）
    （五）、（六）所為，均係犯刑法第320 條第1 項之竊盜罪
    ；就事實欄一（二）所為則均係犯刑法第320 條第3 項、第
    1 項之竊盜未遂罪。另被告己○○就事實欄二所為，則是犯
    刑法第276 條第1 項之過失致人於死罪及同法第185 條之4
    之肇事致人死亡逃逸罪。被告己○○、丁○○就前揭竊盜犯
    行，有犯意聯絡及行為分擔，應論以共同正犯。被告丁○○
    所犯各次竊盜罪及竊盜未遂罪間，及被告己○○所犯各次竊
    盜罪、竊盜未遂罪、過失致人於死罪、肇事致人死亡逃逸罪
    間，犯意個別，行為互殊，均應予分論併罰。被告己○○、
    丁○○雖已著手事實欄一（二）所載竊盜犯行之實施，但未
    生竊得車牌號碼7467-PY 號，白色馬自達3 自用小客車之結
    果，其等犯罪尚屬未遂，爰依刑法第25條第2 項均按既遂犯
    之刑度減輕其等之刑。又被告己○○於偵查機關尚不知事實
    欄一（四）、（五）、（六）之犯罪事實前，即主動向員警
    辛○○坦承，業據證人即員警辛○○於審理時證述明確（見
    本院卷第66-68 頁），是被告己○○對於未發覺之罪自首而
    願接受裁判，均應依刑法第62條前段規定，減輕其刑。爰審
    酌被告己○○、丁○○均值青年，不思以正當方法取得財物
    ，竟一再貪圖私利行竊車輛、車牌及車內財物，有其2 人之
    臺灣高等法院被告前案紀錄表為佐，破壞他人對財產權之支
    配，危害社會治安，且被告己○○為逃逸追捕，竟輕忽他人
    之生命安全，於倒車之際造成被害人李麗雲傷重不治死亡，
    肇事後復逃離現場，行為顯然可議；惟念被告2 人犯後均能
    坦承犯行，態度尚稱良好等一切情狀，分別量處如主文所示
    之刑，並定其應執行之刑，以資懲儆。檢察官雖針對被告己
    ○○所犯之竊盜罪及肇事致人死亡逃逸罪建請本院就竊盜部
    分共應量處有期徒刑3 年，就肇事致人死亡逃逸應處有期徒
    刑1 年4 月，惟本院斟酌上情後，認如主文所示之刑已足以
    達成懲罰被告己○○之犯行，是檢察官之求刑尚屬過重，應
    予指明。扣案之高速公路電子收費車上機（ETC ）、汽車導
    航器各1 臺，均為被告己○○、丁○○所竊得之物，非其2
    人所有，爰不另沒收，附此敘明。
四、至公訴意旨另建請本院：因被告己○○、丁○○一再共同實
    施竊盜犯罪，顯有犯罪習慣，應諭知其2 人刑前強制工作云
    云。惟按保安處分係針對受處分人將來之危險性所為之處置
    ，以達教化、治療之目的，為刑罰之補充制度。我國現行刑
    法採刑罰與保安處分雙軌制，係在維持行為責任之刑罰原則
    下，為協助行為人再社會化之功能，以及改善行為人潛在之
    危險性格，期能達成根治犯罪原因、預防犯罪之特別目的。
    是保安處分中之強制工作，旨在對嚴重職業性犯罪及欠缺正
    確工作觀念或無正常工作因而犯罪者，強制其從事勞動，學
    習一技之長及正確之謀生觀念，使其日後重返社會，能適應
    社會生活。又保安處分應受比例原則之規範，使保安處分之
    宣告，與行為人所為行為之嚴重性、行為人所表現之危險性
    及對於行為人未來行為之期待性相當之意旨而制定，而由法
    院視行為人之危險性格，決定應否令入勞動處所強制工作，
    以達預防之目的。查本案被告己○○、丁○○雖均多次因竊
    盜犯罪而經法院判決有罪處刑之紀錄，有臺灣高等法院被告
    前案紀錄表存卷可憑，然其2 人均未執行任一所犯竊盜罪之
    刑完畢，尚難謂以刑之執行仍無從根治其2 人犯罪原因，及
    達預防犯罪之目的，而應以強制工作預防再犯之必要性，故
    本院認如主文所示之刑已足以達成懲罰其2 人之目的，尚無
    諭知強制工作之必要，末以敘明。
據上論斷，應依刑事訴訟法第299 條第1 項前段，刑法第28條、
第320 條第3 項、第1 項、第276 條第1 項、第185 條之4 、第
25條第2 項、第51條第5 款、第62條，刑法施行法第1 條之1 ，
判決如主文。
本案經檢察官陳俊宏到庭執行職務。
中    華    民    國    99    年    10    月    18    日
              刑事第十七庭  審判長法  官  陳建和
                                  法  官  陳君杰
                                  法  官  余銘軒
以上正本證明與原本無異。
如不服本判決應於收受送達後10日內向本院提出上訴書狀，並應
敘述具體理由；如未敘述上訴理由者，應於上訴期間屆滿後20日
內向本院補提理由書（均須按他造當事人之人數附繕本）「切勿
逕送上級法院」。
中    華    民    國    99    年    10    月    19    日
                                   書記官  吳書逸
附錄論罪科刑法條
中華民國刑法第320條
（普通竊盜罪、竊佔罪）
意圖為自己或第三人不法之所有，而竊取他人之動產者，為竊盜
罪，處5  年以下有期徒刑、拘役或 5 百元以下罰金。
意圖為自己或第三人不法之利益，而竊佔他人之不動產者，依前
項之規定處斷。
前二項之未遂犯罰之。
中華民國刑法第276條
（過失致死罪）
因過失致人於死者，處 2 年以下有期徒刑、拘役或 2 千元以下
罰金。
從事業務之人，因業務上之過失犯前項之罪者，處 5 年以下有
期徒刑或拘役，得併科 3 千元以下罰金。
中華民國刑法第185條之4
（肇事遺棄罪）
駕駛動力交通工具肇事，致人死傷而逃逸者，處 6 月以上 5 年
以下有期徒刑。

司法院資訊處製作；財團法人民間司法改革基金會備份。
